【裁判字號】    89,易,177
【裁判日期】    890209
【裁判案由】    贓物
【裁判全文】
臺灣臺南地方法院刑事判決                          八十九年度易字第一七七號
    公  訴  人  臺灣台南地方法院檢察署檢察官
    被      告  甲○○
右列被告因贓物案件，經檢察官提起公訴（八十八年度營偵字第九七０號），本院判
決如左：
    主  文
甲○○收受贓物，處有期徒刑捌月。
    事  實
一、甲○○於民國（下同）八十八年四月中旬某日，在台南市○○路○段一六七號旁
    ，明知郭阿立（另因殺人案件通緝中）所交付懸掛ＹＳ─３５７９號造車牌之賓
    士牌Ｓ３２０型式自小客車係來路不明之贓物（該車乃係乙○○所有於八十七年
    七月二十日二十時許在嘉義市○○○路十七巷二號旁被竊車牌ＲＸ─８７５６號
    之自小客車），而故予收受後駕駛，嗣於八十八年四月二十三日凌晨一時六分許
    駕駛該車行經國道一號公路二三八公里北向處經警攔檢查獲。
二、案經內政部警政署國道公路警察局第四警察隊報告台灣雲林地方法院檢察署檢察
    官呈請台灣高等法院檢察署檢察長命令移轉台灣台南地方法院檢察署檢察官偵查
    起訴。
    理  由
一、訊據甲○○矢口否認有右揭犯行。辯稱：伊並不知道該輛自小客車係來路不明之
    贓物，因伊曾於八十八年二月九日與郭阿立駕駛前開自小客車在台南縣歸仁鄉大
    廟村因超速經警舉發，由伊繳交罰鍰，且於八十八年四月二十三日駕駛該車在高
    速公路經警攔檢時亦配合停車，所以伊認該車應來自合法管道云云。經查：(1)、
    被告所駕駛經查獲之前開自小客車，乃八十七年七月二十一日晚間在嘉義市○○
    ○路十七巷二號旁被竊之乙○○所有車牌ＲＸ─８７５６號賓士Ｓ３２０型自小
    客車，業據被害人乙○○陳明在卷，並有贓物認領保管單、車輛竊盜資料個別查
    詢報表一各紙附卷可稽，確係贓物無訛。(2)、又被告於警訊中經警訊問：「（問
    ）該車如何來？（答）該車係我向吳明立或李明立之人所借用，因他欠我錢所以
    以該車借我使用。」，復於偵審中均供稱：「該車係郭阿立因積欠伊三十八萬六
    千元，乃於前揭時地交予伊使用，迄還清欠債為止。被告於收受該車時曾向郭阿
    立索取行車執照，但郭阿立並無該車之證照。」，參以被告所與交付小客車之人
    係以0000000000行動電話連略，然該之行動電話經函查結果，使用之
    人姓名為童慶餘，此有和信電訊股份有限公司函文乙紙在卷足參，是該車係由何
    人所交付，被告前後供述顯然矛盾，此部分即無法為有利被告之認定。(3)、又其
    復稱多年來均係使用賓士車代步，是其顯知該型賓士車之價格昂貴，非一般人皆
    有能力購買，且於本院自陳該車市價約為一百餘萬（八十九年一月二十六日訊問
    筆錄），其竟於陌生人無法提出該車來源證件且自稱僅積欠三十八萬六千元即以
    該車供質之情況下收受該車，謂無贓物之認識，實違常情。(4)、雖其辯稱曾於八
    十八年二月九日與郭阿立駕駛該車因違規超速經警舉發後仍出面繳交罰鍰，然縱
    其確曾駕駛該車違規超速經舉發，因未經當場發現該車懸用偽造車牌，其嗣後出
    面繳交罰鍰即無再遭識破查獲之虞，仍不足據以認定其不知該車為贓物。至其駕
    車經警攔檢而未逃逸，與其是否知悉所駕車輛為贓車本無必然之關聯性，是其所
    辯顯不足採。綜上所述，參互印證，被告所辯無贓物認識云云，不足採信，本件
    事證已甚明確，被告犯行洵堪認定。
二、核被告收受贓物，所為係犯刑法第三百四十九條第一項之罪。爰審酌被告犯罪之
    動機、目的、手段、所生危害、犯罪後仍飾詞狡辯及素行不佳等一切情狀，處如
    主文所示之刑，以資懲儆。
據上論斷，應依刑事訴訟法第二百九十九條第一項前段，刑法第三百四十九條第一項
，罰金罰鍰提高標準條例第一條前段，判決如主文。
中    華    民    國      八十九    年      二        月      九        日
                              臺灣臺南地方法院刑事第一庭
                                      法  官蔡奇秀
右正本證明與原本無異
如不服本判決應於送達後十日內向本院提出上訴狀
                                      書記官陳金堂
中    華    民    國      八十九    年       二       月      九        日
附錄本案論罪科刑法條全文：
刑法第三百四十九條第一項：收受贓物者，處三年以下有期徒刑、拘役或五百元以下
                          罰金。


司法院資訊處製作；財團法人民間司法改革基金會備份。
